

### CONTACT



07 49 50 68 85



malik97un@gmail.com



linkedin.com/in/malik-ibo-086693261



10 Bd du jeu de paume, 34000 Montpellier

## COMPÉTENCES

 PHP
 ★★★★★

 JavaScript
 ★★★★

 React
 ★★★★

 HTML5 / CSS3
 ★★★★

 Wordpress
 ★★★★★

## • CENTRES D'INTÉRÊT

Jeu d'échec

Football

Basket-ball

# IBO MALIK

#### **DEVELLOPEUR FRONT-END**

Je suis un développeur web frontend, spécialisé en HTML, CSS, JavaScript, PHP et React. Passionné par la création d'expériences utilisateur exceptionnelles, j'ai acquis de l'expérience en gestion des clients, design web et développement lors de mes précédents stages chez Agence Groupama et Presta Plus Agency. Et aujourd'hui je suis en stage chez Workinmusic. Ma détermination et ma passion font de moi un développeur web dédié à offrir des expériences utilisateurs de qualité.

#### FORMATIONS

## ÉCOLE KEYCE OPEN IT, MONTPELLIER BACHELOR DÉVELOPPEMENT INFORMATIQUE

Former à devenir Développeur full stack d'Octobre 2022 à Septembre 2023

## LYCÉE GÉNÉRAL ET TECHNOLOGIQUE BAIMBRIDGE BTS SIO, GUADELOUPE

Académie d'Excellence au lycée de Baimbridge en Guadeloupe, en option SLAM

#### • EXPERIENCES

## AGENCE GROUPAMA – MAI 2021 À JUILLET 2021 STAGE DÉVELOPPEUR

- J'étais charger d'enregistrer les nouveaux clients, de mettre à jour leur profil etc...
- J'ai appris à mieux m'organiser

# PRESTA PLUS AGENCY - DÉCEMBRE 2021 À FÉVRIER 2022

#### **GRAPHIC & VISUAL DESIGNER**

- J'ai appris au côté d'une designer graphique et développeuse web
- J'ai développé un site web et créer un nouveau site web
- https://decorenov971.com/

## WORK IN MUSIC - D'AVRIL 2023 À EN COURS STAGE DÉVELOPPEUR WEB

- Je suis charger de la refonte site internet
- · gestion du site
- Design web
- https://workinmusic.fr/